臺灣高等法院刑事判決　　　　　　　　96年度上訴字第4315號
上　訴　人
即　被　告　甲○○
上列上訴人，因毒品危害防制條例案件，不服臺灣基隆地方法院
96年訴字第621號，中華民國96年8月31日第一審判決（起訴案號
：臺灣基隆地方法院檢察署96年度毒偵字第1587號），提起上訴
，本院判決如下：
    主  文
上訴駁回。
    理  由
一、按，不服地方法院之第一審判決而上訴者，應向管轄第二審
    之高等法院為之。上訴書狀應敘述具體理由。上訴書狀未敘
    述上訴理由者，應於上訴期間屆滿後20日內補提理由書於原
    審法院。逾期未補提者，原審法院應定期間先命補正。第二
    審法院認為上訴書狀未敘述理由或上訴有第362 條前段情形
    者，應以判決駁回之。但其情形可以補正而未經原審法院命
    其補正者，審判長應定期間先命補正。刑事訴訟法第361 條
    、第367 條，分別定有明文。次按，所謂不服第一審判決之
    具體理由，係指依據卷內訴訟資料，具體指摘第一審判決關
    於認定事實、適用法律及量刑等項，有違法或不當情形而言
    ，此為提起第二審上訴之法定要件。倘上訴人之上訴書狀或
    補提之上訴理由書，雖有敘述上訴理由，惟並未具體敘述第
    一審判決有上述違法、不當情形，即與未敘述具體理由無異
    ，所為上訴，即不符合上訴之法定要件。
二、經查，原判決認定上訴人即被告甲○○，96年6月7日在基隆
    市○○○路166之11號8樓施用第一級毒品、第二級毒品各乙
    次，已依被告自白、驗尿報告而詳述認定事實、適用法律之
    依據等情在卷，因而量處被告有期徒刑八月、六月，定執行
    刑為有期徒刑一年。上訴人即被告於96年9 月14日提起上訴
    ，並未附具理由，僅敘稱上訴理由後補云云。經本院於96年
    11月1 日裁定命於裁定送達後七日內補提上訴理由書，裁定
    已於96年11月8 日送達上訴人親收，有送達證書在卷可稽，
    上訴人並未補正，雖於96年11月14日審理庭到庭陳稱：我有
    吸毒我認罪，請求判輕一點等語，另於11月14日再具狀陳稱
    請求一級部分判處七月、二級部分判處四月云云，但被告已
    有多次施用前科，經原審甫於96年3 月28日判處八月（嗣經
    減刑為四月），可見原審已斟酌量處本件刑期至明。本件亦
    不符合中華民國九十六年罪犯減刑條例，自無從減刑，上訴
    理由狀主張適用該條例而減刑，更有未合。從而，依上說明
    ，上訴人主張，難認係上訴具體理由，其上訴自屬不合法律
    上程式，爰不經言詞辯論，逕予駁回其上訴。
據上論斷，應依刑事訴訟法第367條前段、第372條，判決如主文
。
中　　華　　民　　國　　96　　年　　11　　月　　20　　日
                  刑事第十四庭審判長法　官  陳志洋
                                    法　官  沈宜生
                                    法  官  蔡聰明
以上正本證明與原本無異。
施用第一級毒品部分，被告及檢察官如不服本判決，應於收受送
達後十日內向本院提出上訴書狀，其未敘述上訴之理由者並得於
提起上訴後十日內向本院補提理由書（均須按他造當事人之人數
附繕本）。
施用第二級毒品部分，被告及檢察官均不得上訴。
                                    書記官  陳建邦
中　　華　　民　　國　　96　　年　　11　　月　　21　　日
附錄：本案論罪科刑法條全文
毒品危害防制條例第10條：
施用第一級毒品者，處6月以上5年以下有期徒刑。
施用第二級毒品者，處3年以下有期徒刑。
